臺灣臺中地方法院行政訴訟判決
110年度交字第53號
原      告  邱麗惠  
被      告  臺中市交通事件裁決處
                      設臺中市○○區○○○路00號
代  表  人  黃士哲    住同上
訴訟代理人  黃曉妍律師
上列當事人間交通裁決事件，原告不服被告民國110年1月21日中
市裁字第68-GCI122468號裁決書，提起行政訴訟，本院判決如下
：
    主  文
原告之訴駁回。
訴訟費用新臺幣參佰元由原告負擔。
    事實及理由
一、程序事項：按行政訴訟法第237 條之7 規定，交通裁決事件
    之裁判，得不經言詞辯論為之。本件屬交通裁決事件，依兩
    造所述各節及卷內資料其事證已臻明確，本院認無經言詞辯
    論之必要，爰不經言詞辯論而為判決。
二、事實概要：原告所有號牌BEU-3802號自用小客車（下稱系爭
    車輛）於民國109年9月16日7時28分許，行經臺中市○○區
    ○○路○段00號前路段，因「任意以迫近迫使他車讓道」之
    違規行為，遭民眾於109年9月22日檢具事證檢舉，經臺中市
    政府警察局大雅分局（下稱舉發機關）員警認定該車違反道
    路交通管理處罰條例第43條第1項第3款之規定，遂逕行對車
    主即原告掣開第GCI122468號舉發違反道路交通管理事件通
    知單。原告於到案期限內，檢具事證及應歸責人相關資料，
    向被告告知應歸責人即原告，被告續於110年1月21日以中市
    裁字第68-GCI122468號裁決書（下稱原處分），依道路交通
    管理處罰條例第43條第1項第3款、第63條第1項第3款、第24
    條第1項第3款及「違反道路交通管理事件統一裁罰基準表」
    之規定，按期限內到案之基準，裁處原告第1階段罰鍰新臺
    幣（下同）18,000元，記違規點數3點，並應參加道路交通
    安全講習。原告不服，提起本件行政訴訟。
三、原告主張略以：原告開車上班途中，原本行駛於內側車道，
    看見前方路口有兩台車要準備左轉，原告遂打方向燈，欲從
    內側車道右切變換至外側車道，惟原告切換車道疏忽未注意
    到外側車道有一台機車與原告車輛幾乎併行，機車位置恰好
    落在原告車輛後照鏡之視線死角範圍，原告疏未發現，是右
    切變換車道時，確實造成兩車貼近，因而被對方誤以為原告
    惡意逼車而錄影舉發等語，並聲明：原處分撤銷，訴訟費用
    由被告負擔。
四、被告答辯則以：
  ㈠本件應適用之法律依據為道路交通管理處罰條例第43條第1項
    第3款、第63條第1項第3款、第24條第1項第3款、第7條之1
    、第85條第1項、道路交通安全規則第91條第1項第6款及第2
    項、第94條第1項及第3項、第98條第1項第6款等規定。
  ㈡案經轉據舉發機關109年12月30日中市警雅分交字第10900528
    03號函復說明略以：「經重新檢視檢舉影像，發現旨揭車輛
    於109年9月16日7時28分在潭子區中山路一段50號前，任意
    由內側車道變換至外側車道以迫近方式迫使他車讓道，本案
    違規事實明確」。
  ㈢次查舉發機關檢附之民眾檢舉光碟，確認檢舉民眾行車紀錄
    器畫面時間2020/09/16 07：28：02時至07：28：12時檢舉
    民眾車輛(下稱該車)行駛於臺中市潭子區中山路一段往北方
    向與榮興街口之外側快車道上，07：28：13時至07：28：24
    時該車仍行駛於外側快車道上，當時該車左側車道即內側快
    車道上出現一台白色小客車(下稱系爭車輛)，從內側車道不
    停向右逼近該車，畫面顯示系爭車輛之副駕駛座窗戶與該車
    十分貼近，其顯示右側方向燈，跨越內外兩車道行駛，該車
    減速並向右閃避讓道後，系爭車輛繼續跨越雙白實線行駛，
    行經中山路一段15巷口超越該車後，又變換至內側車道行駛
    。
　㈣原告主張認不足採。蓋因從上揭資料顯示，該車一開始行駛
    於系爭車輛右前方之外側快車道上，系爭車輛行駛於該車左
    後方之內側快車道上，當時系爭車輛並無不能注意之情事，
    惟系爭車輛行駛該車左側，竟顯示右側方向燈向該車逼近，
    持續跨越兩車道行駛，之後該車被迫減速讓行，系爭車輛始
    切回內側車道，認系爭車輛逼車之意味甚濃，違反「道交條
    例」第43條第1項第3款「任意以迫近、驟然變換車道或其他
    不當方式，迫使他車讓道」之事證明確。原告辯稱該車位於
    後照鏡視線死角云云，與事實不符，自不足採。並聲明：原
    告之訴駁回，訴訟費用由原告負擔。
五、本院之判斷：
  ㈠按「汽車行駛時，不得任意以迫近、驟然變換車道或其他不
    當方式，迫使他車讓道。」、「汽車駕駛人，駕駛汽車有下
    列情形之一者，處新臺幣6 千元以上2 萬4 千元以下罰鍰，
    並當場禁止其駕駛：三、任意以迫近、驟然變換車道或其他
    不當方式，迫使他車讓道。」、「汽車駕駛人有下列各款所
    列條款之一者，除依原條款處罰鍰外，並予記點：三、有第
    43條. . . 情形之一者，各記違規點數3 點。」、「汽車駕
    駛人，有下列情形之一者，應接受道路交通安全講習：三、
    有第43條規定之情形。」，道路交通安全規則第91條第2 項
    、道路交通管理處罰條例第43條第1 項第3 款、第63條第1
    項第3 款及第24條第1 項第3 款分別定有明文。又依違反道
    路交通管理事件統一裁罰基準表之規定，汽車駕駛人任意以
    迫近、驟然變換車道或其他不當方式，迫使他車讓道，期限
    內繳納或到案聽候裁決者，統一裁罰基準18,000元。
  ㈡查本件如事實概要所述之情事，有舉發機關第GCI122468號舉
    發違反道路交通管理事件通知單、舉發機關109年12月30日
    中市警雅分交字第1090052803號函、原處分、送達證書、汽
    車車籍查詢、駕駛人基本資料、採證光碟等資料附卷可稽（
    見本院卷第55、57、65-69頁），堪信為真實。
  ㈢原告雖主張原告疏未發現，向右切變換車道時，確實造成兩
    車貼近，因而被對方誤以為原告惡意逼車而錄影舉發云云，
    惟查：
    ⒈經本院勘驗調查舉發機關提供之採證光碟，製成勘驗筆錄
      附卷為證（見本院卷第73 頁），勘驗結果為：檢舉民眾
      行車紀錄器畫面時間2020/09/16 07：28：02時至07：28
      ：12時檢舉民眾車輛(下稱該車)行駛於臺中市潭子區中山
      路一段往北方向與榮興街口之外側快車道上，07：28：13
      時至07：28：24時該車仍行駛於外側快車道上，當時該車
      左側車道即內側快車道上出現一台白色小客車(下稱系爭
      車輛)，從內側車道不停向右逼近該車，畫面顯示系爭車
      輛之副駕駛座窗戶與該車十分貼近，其顯示右側方向燈，
      跨越內外兩車道行駛，該車減速並向右閃避讓道後，系爭
      車輛繼續跨越雙白實線行駛，行經中山路一段15巷口超越
      該車後，又變換至內側車道行駛。
    ⒉依上開勘驗結果可知，於上開時、地，檢舉民眾機車原行
      駛於外側車道中間部分，系爭車輛突然從該車左方出現，
      貼近該車並持續向右迫近，跨越內外兩車道線行駛，致使
      該車遭擠壓到外側車道右側，被迫讓行等情，顯見原告駕
      駛系爭車輛確有於上開時、地，突然自該車左方出現，以
      迫近之方式，跨越兩車道線行駛，迫使該車讓道之事實。
      再者，車輛於行駛道路時，近距離逼近他車之行為，已屬
      危害道路安全之行徑，依經驗法則，一般人在遭遇他車以
      貼近之方式逼車，自然會採取減速等方式，讓道給逼車者
      先行，以避免兩車發生碰撞，而原告駕駛系爭車輛突然從
      檢舉民眾機車左方出現，以近距離貼近該車，已可預見該
      車可能以讓道方式避免危險，然原告執意持續向右逼近該
      車行駛，擠壓該車往右側讓行，主觀上已具有迫使他車讓
      道之意甚明，是原告上開主張未發現該車在右側云云，即
      非可採。據此原告駕駛系爭車輛於上開時、地，確有「任
      意以迫近迫使他車讓道」之違規事實，已構成道路交通管
      理處罰條例第43條第1 項第3 款之規定。
  ㈣綜上所述，原告違規事證明確，被告依法所為原處分並無違
    誤，原告訴請撤銷，為無理由，應予駁回。
六、本件事證已臻明確，兩造其餘主張及陳述，經核於判決結果
    不生影響，爰不逐一論列，附此敘明。
七、本件第一審裁判費為300 元，應由原告負擔，爰確定第一審
    訴訟費用額如主文第2 項所示。
據上論結，本件原告之訴為無理由，依行政訴訟法第237 條之7
、第98條第1 項前段、第237 條之8 第1 項，判決如主文。
中　　華　　民　　國　　110 　年　　11　　月　　15　　日
　　　　　　　　　行政訴訟庭　法　官　楊萬益
以上正本證明與原本無異。
如不服本判決，應於判決送達後20日內，向本院提出上訴狀，其
未表明上訴理由者，應於提出上訴後20日內向本院補提理由書（
均須按他造人數附繕本）。上訴理由應表明關於原判決所違背之
法令及其具體內容，或依訴訟資料可認為原判決有違背法令之具
體事實。
中　　華　　民　　國　　110 　年　　11　　月　　15　　日
　　　　　　　　　　　　　　　書記官　林柏名